臺灣新北地方法院板橋簡易庭小額民事判決
　　　　　　　　　　　　　　　　　 110年度板小字第2809號

原　　　告　新光產物保險股份有限公司

法定代理人　吳昕紘　
訴訟代理人　林素鈴　
　　　　　　陳鵬宇　
　　　　　　郭上皓　
被　　　告　洪啟華　
上列當事人間請求侵權行為損害賠償事件，本院於中華民國 110
年10月21日言詞辯論終結，判決如下：
    主      文
被告應給付原告新臺幣伍萬捌仟玖佰陸拾■瓣腹A及自民國一一○
年六月二十四日起至清償日止，按週年利率百分之五計算之利息
。
原告其餘之訴駁回。
訴訟費用新臺幣壹仟元，其中新臺幣柒佰元由被告負擔，餘由原
告負擔。
本判決第一項得假執行。
    事實及理由
一、原告主張：被告於民國109年7月5日許，駕駛車牌號碼 0000
    －00號自用小客車（下稱 A車），行經桃園市復興區上台地
    停車場內處時，因倒車不慎，致與原告所承保、訴外人廣瑾
    記帳士事務所所有，由訴外人張峰儀駕駛之車牌號碼000-00
    00號之自用小客車（下稱系爭車輛）發生碰撞而肇事（下稱
    系爭事故），致系爭車輛車體受損（下稱系爭損害），而生
    修復費用新臺幣（下同）84,233元（工資81,463元、零件2,
     770元），原告依侵權行為、保險代位之法律關係請求被告
    給付上揭修復費用等語。並聲明：被告應給付原告84,233元
     及自起訴狀繕本送達翌日起至清償日止，按週年利率5％計
    算之利息。
二、被告則以：被告對於有因倒車不慎撞及系爭車輛應負損害賠
    償責任不爭執，惟主張應予折舊、質疑系爭車輛維修項目之
    合理性及主張系爭車輛駕駛人與有過失，原告應負擔 5成責
    任等語置辯。並聲明：
    原告之訴駁回。
三、得心證之理由：
    本件原告主張因被告駕駛 A車因倒車不慎致生系爭事故，而
    始生系爭損害，業據原告提出車險保單查詢、行照、駕照、
    汽車受損照片、道路交通事故當事人登記聯單、估價單及統
    一發票等件為證（見本院卷第13至26頁），且有桃園市政府
    警察局大溪分局110年6月4日溪警分交字第 1100015284號函
    暨所附道路交通事故當事人登記聯單、道路交通事故調查報
    告表(一)(二)、道路交通事故現場圖、道路交通事故現場草
    圖、道路交通事故談話紀錄表、道路交通事故當事人酒精測
    定紀錄表、現場照片附卷可參（見本院卷第35至67頁），為
    被告不爭執，應堪認為真實，惟就原告之請求，則以前揭情
    詞置辯，是本件應審究之事項厥為：■怴B被告應給付之損害
    賠償額為若干？■芊B系爭車輛之駕駛人是否與有過失？茲析
    述如后：
■怴B被告應給付之損害賠償額為若干？
    按負損害賠償責任者，除法律有規定或契約另有訂定外，應
    回復他方損害發生前之原狀；損害賠償，除法律另有規定或
    契約另有訂定外，應以填補債權人所受損害及所失利益為限
    ，民法第213條第1項、第216條第1項亦有明文。復按不法毀
    損他人之物者，應向被害人賠償其物因毀損所減少之價額，
    為民法第 196條所明定。所謂其物因毀損所減少之價額，非
    不得以修復費用為估定之標準，且應以必要者為限。查系爭
    車輛因系爭事故支出修復費用共計84,233元（工資 81,463
    元、零件2,770元）等情，有估價表及發票各1份在卷可稽（
    見本院卷第21至26頁）。然系爭車輛之修復既以新零件更換
    被毀損之舊零件，則原告以估價單所示之修復費用作為損害
    賠償之依據，自應將零件折舊部分予以扣除。依行政院所頒
    固定資產耐用年數表及固定資產折舊率之規定，系爭車輛之
    耐用年數為5年，依定率遞減法每年折舊1000分之369，另依
    營利事業所得稅查核準則第95條第 6項規定「固定資產提列
    折舊採用定率遞減法者，以 1年為計算單位，其使用期間未
    滿 1年者，按實際使用之月數相當於全年之比例計算之，不
    滿1月者，以1月計」，系爭車輛於108年7月出廠，有行車執
    照可稽（見本院卷第14頁），依行政院所頒固定資產耐用年
    數表及固定資產折舊率表之規定，自用小客車耐用年數為5
    年，依定率遞減法每年應折舊千分之 369，其最後一年之折
    舊額，加歷年折舊累積額，總和不得超過該資產成本原額
    之十分之九，而系爭車輛算至系爭事故發生時即109年7月5
    日止，已使用1年，即據原告所提出之估價單所載，系爭車
    輛零件費用為2,770元，依前揭說明，折舊後零件費用為
    1,748元(計算式詳如附表)加計工資81,463元，系爭車輛必
    要之修復費用應為84,233元（計算式：1,748元＋81,463元
    ＝84,223元）。是原告請求被告給付84,233元，核屬有據；
    至原告逾此範圍之請求，則屬無據。至被告辯稱系爭車輛維
    修項目不合理、烤漆調色時間過長云云，惟均未能舉證以實
    其說，依系爭車輛之維修估價單上所載維修項目，核與該車
    所受損部位大致相符，均屬必要修復費用無誤，被告空言辯
    稱原告修理項目不合理云云，尚無可採。
■芊B系爭車輛之駕駛人是否與有過失？
    按損害之發生或擴大，被害人與有過失者，法院得減輕賠償
    金額，或免除之，民法第217條第1項定有明文。又基於過失
    相抵之責任減輕或免除，法院對於賠償金額減至何程度，應
    斟酌雙方原因力之強弱與過失之輕重以定之（最高法院99年
    度台上字第1580號判決）。復按汽車、機車或其他非依軌道
    行駛之動力車輛，在使用中加損害於他人者，駕駛人應賠償
    因此所生之損害，民法第191條之2前段定有明文。又汽車交
    會時，在未劃有分向標線之道路，或鐵路平交道，或不良之
    道路交會時，應減速慢行，道路交通安全規則第100條第1款
    定有明文。而此規定於非道路之停車場中行駛，亦應適用，
    同以維護停車場通道通行車輛之安全。是本件被告於停車場
    內駕駛A車倒車時，未注意過往車輛及行人，致撞擊由後方
    駛來由訴外人張峰儀駕駛之系爭車輛，具有過失已如前述，
    而據張峰儀警詢所述，當時車速約20公里/小時（見本院卷
    第53頁），衡諸一般社會通念，停車場內每台車間距甚近，
    縱係直行車，亦須隨時防範其他車輛自停車格駛出之可能，
    倘駕駛人仍以時速20公里之車速於停車場內行駛，難認其仍
    可隨時保持應付上開突發狀況之情，是以系爭車輛駕駛人就
    系爭事故亦有未注意車前狀況之過失，則被告與張峰儀關於
    本件車禍之發生，均有過失。綜上，本院依卷內事證，斟酌
    車禍發生之原因，認被告與張峰儀對於本件車禍之發生，應
    各負70%、30%之過失責任比例，應屬適當。故被告應賠償原
    告之金額應減為 58,963元（計算式：84,233元■O0.7＝58,
    963元，元以下四捨五入），
      始為適當。
■吽B綜上，原告得請求被告賠償之系爭車輛合理修復費用為58,
    963元
四、末按給付無確定期限者，債務人於債權人得請求給付時，經
    其催告而未為給付，自受催告時起，負遲延責任。其經債權
    人起訴而送達訴狀，或依督促程序送達支付命令，或為其他
    相類之行為者，與催告有同一之效力；遲延之債務，以支付
    金錢為標的者，債權人得請求依法定利率計算之遲延利息；
    應付利息之債務，其利率未經約定，亦無法律可據者，週年
    利率為5％，民法第229條第2項、第233條第1項前段及第203
    條分別定有明文。查，原告所提民事起訴狀繕本係於110年6
    月23日送達被告，有本院送達證書可稽（見本院卷第 105頁
    ），揆諸前揭說明，原告自得請求被告給付自該狀送達翌日
    即110年6月24日起至清償日止，按週年利率 5％計算之利息
    。
五、綜上所述，原告依侵權行為、保險代位之法律關係，請求被
    告給付58,963元，及自110年6月24日起至清償日止，按法定
    利率即週年利率 5％計算之利息，為有理由，應予准許；至
    原告逾此範圍之請求，為無理由，應予駁回。
六、本件原告勝訴部分，係就民事訴訟法第436條之8訴訟適用小
    額程序所為被告敗訴之判決，爰依同法第436條之20規定，
    職權宣告假執行。
七、訴訟費用負擔之依據：民事訴訟法第79條。本件訴訟費用額
    ，依後附計算書確定如主文所示金額。
中　　華　　民　　國　 110　　年　　11　　月　　 5　　日
                  臺灣新北地方法院板橋簡易庭
                              法  官  吳孟竹
計   算   書
項        目        金   額（新臺幣）        備     註
第一審裁判費            1,000元
合        計            1,000元           其中700元由被
                                          告負擔，餘由原
                                          告負擔。 
以上為正本係照原本作成。
對於本件判決如有不服，應於收受送達後20日內向本院提出上訴
書狀，上訴於本院合議庭，並按他造當事人之人數附具繕本。當
事人之上訴，非以判決違背法令為理由不得為之，上訴狀應記載
上訴理由，表明下列各款事項：
（一）原判決所違背之法令及其具體內容。
（二）依訴訟資料可認為原判決有違背法令之具體事實。
如未於上訴後20日內補提合法上訴理由書，法院得逕以裁定駁回
上訴。
中　　華　　民　　國　 110　　年　　11　　月　　5　 　日
                              書記官  呂亞馨
附表
-----
折舊時間           金額
第1年折舊值        2,770×0.369=1,022
第1年折舊後價值    2,770-1,022=1,748